# 请教陈版：关于处置子公司部分股权变为联营公司的处理

提问人：tyt818 时间：2011-03-23 14:26:51
对子公司处置部分股权后，对剩余股权如有重大影响，应该进行追溯调整。关键是如果在处置前持有期间的股权不是一次取得，而是多次，这样对剩余股权的留存受益该按什么原则追溯呢。
比如： 2011 年 1 月 1 日购买 20 ％， 2011 年 4 月 1 日购买 40 ％， 2012 年 3 月 30 日处置 30 ％，还剩余 30 ％，对之前留存受益调整，如何计算，能按 2011 年全年直接乘 30 ％吗。

回答人：chenyiwei
1 、我理解不能直接按 2011 年全年净利润乘以 30 ％，应分段计算。不过这会造成一个问题，即如何认定剩余的 30 ％股权是在哪个批次中购入的。这可能需要作出一定的假设（如先进先出、加权平均等）。 2 、讲解 2010 的例题 3 － 19 、 3 － 20 是有问题的。